【裁判字號】    90,易,1620
【裁判日期】    901107
【裁判案由】    傷害等
【裁判全文】
臺灣臺南地方法院刑事判決                          九十年度易字第一六二號
    公  訴  人  臺灣台南地方法院檢察署檢察官
    被      告  甲○○
右列被告因傷害案件，經檢察官提起公訴（九十年度偵字第五０八三號、九十年度偵
字第六一０四號），本院判決如左：
    主  文
甲○○傷害人之身體，處罰金壹仟元，如易服勞役，以參佰元折算壹日。
    事  實
一、甲○○與乙○○係夫妻關係，二人於民國九十年四月八日上午四時三十分許，在
    台南巿西和路三四號二樓之居住處，因細故發生爭執，甲○○與乙○○（通緝中
    ）竟各自基於傷害他人身體之犯意，出手毆打對方，乙○○則受有頸部右側二道
    抓傷（長各為二公分）、右前臂前側咬傷（長二．０×寬四．０公分）、左前臂
    前側瘀血二處（長三．０×寬三．０公分及長二．０×寬二．０公分）、左前臂
    後側抓傷二處（長各為一公分、二公分）等傷害。
二、案經乙○○訴由台南巿警察局第四分局報請台灣台南地方法院檢察署檢察官偵查
    起訴。
    理  由
一、訊據被告甲○○矢口否認有傷害犯行，辯稱：我沒有打他，因他要打我，所以我
    為了自衛，有與他拉扯，並抓他，也有咬他云云，然查：右揭互毆情節，業據告
    訴人乙○○指訴歷歷，且告訴人受有上揭傷害，亦有行政院衛生署台南醫院驗傷
    證明書一紙存卷可稽。參以告訴人所受之傷係頸部右側二道抓傷（長各為二公分
    ）、右前臂前側咬傷（長二．０×寬四．０公分）、左前臂前側瘀血二處（長三
    ．０×寬三．０公分及長二．０×寬二．０公分）、左前臂後側抓傷二處（長各
    為一公分、二公分），顯非僅係咬傷而已，苟係正當防衛，當不致造成如此多處
    之傷痕，足見告訴人之傷確係因與被告互歐所造成，被告所辯乃卸責之詞，不足
    採信。事證已甚明確，被告犯行已堪認定。
二、核被告傷害人之身體，所為係犯刑法第二百七十七條第一項之罪。爰審酌被告犯
    罪之動機、目的、手段、所生危害、與被害人之關係、犯後態度等一切情狀，量
    處如主文所示之刑，並諭知易服勞役折算標準，以資懲儆。
據上論斷，應依刑事訴訟法第二百九十九條第一項前段，刑法第二百七十七條第一項
、第四十二條第二項，罰金罰鍰提高標準條例第一條前段、第二條，判決如主文。
中      華      民      國      九十      年      十一  月    七      日
                              臺灣臺南地方法院刑事第一庭
                                      法  官
右正本證明與原本無異
如不服本判決應於送達後十日內向本院提出上訴狀
                                      書記官
中      華      民      國      九十      年      十    月    三十一    日
附錄本案論罪科刑法條全文：
刑法第二百七十七條第一項：傷害人之身體或健康者，處三年以下有期徒刑、拘役或
                          一千元以下罰金。


司法院資訊處製作；財團法人民間司法改革基金會備份。
